臺灣高等法院刑事裁定
110年度毒抗字第801號
抗  告  人
即  聲請人  黃家富


                    （現於法務部○○○○○○○○執行強制戒治中）
上列抗告人即聲請人因違反毒品危害防制條例案件，不服臺灣士
林地方法院110年度毒聲重字第23號，中華民國110年4月21日裁
定，提起抗告，本院裁定如下：
    主  文
抗告駁回。                                             
    理  由
一、原裁定意旨略以：抗告人即聲請人黃家富聲請意旨略稱抗告
    人經原審法院以109年度毒聲字第114號裁定送觀察、勒戒，
    後因心理評估師評定為有繼續施用毒品之傾向，經臺灣士林
    地方檢察署檢察官聲請裁定送強制戒治，經原審法院以110
    年度毒聲字第132號裁定送強制戒治。抗告人因發現新事證
    即法務部民國110年3月26日法矯字第11006001760號函修正
    評分標準，爰聲請撤銷原裁定，重新審理云云。惟查抗告人
    前因施用第二級毒品甲基安非他命案件，經原審法院以109
    年度毒聲字第114號裁定送觀察、勒戒後，經法務部○○○○○○○
    ○附勒戒所評分結果，總分合計148分（靜態因子共計144分
    ，動態因子共計4分），評定為「有繼續施用毒品傾向」，
    此有法務部○○○○○○○○附勒戒所110年2月1日有無繼續施用毒
    品傾向證明書及評估標準紀錄表附卷可稽（見臺灣士林地方
    檢察署110年度毒偵緝字第32號卷第42至44頁），如改以110
    年3月26日新修正標準重新計算，原80分之毒品犯罪紀錄，
    應計為10分，原20分之其他犯罪相關紀錄，亦應計為10分。
    以原總分合計148分，扣除80分，為68分（000-00-00=68）
    ，而達於60分之「有繼續施用毒品傾向」之標準，實質上仍
    不足以推翻原確定裁定所認定應執行強制戒治之結論。聲請
    重新審理之新證據仍不足以推翻原確定裁定。既無重新審理
    之理由，自應裁定駁回等語。
二、抗告意旨略以：法務部110年3月26日法矯字第11006001760
    號函公布新修正評分，抗告人雖經原審以新修正方式評分為
    68分，有繼續施用毒品之傾向，然抗告人對於原裁定所載評
    分有異議，由原確定裁定之主文（抗告人施用第二級毒品，
    令入戒治處所強制戒治），足證抗告人並無「物質使用、多
    重毒品濫用行為」，抗告人勒戒時，家人亦有前來探視會客
    ，顯見抗告人社會穩定度項目應計為0分，家人亦無使用毒
    品之紀錄，有抗告人施用第二級毒品之判決書、戒治所會客
    次數資料、親人清白自身資料足證上開評估計分確有應異議
    之處。請撤銷原裁定，停止強制戒治云云。
三、按觀察、勒戒及強制戒治之裁定確定後，有下列情形之一，
    認為應不施以觀察、勒戒或強制戒治者，受觀察、勒戒或強
    制戒治處分之人，或其法定代理人、配偶，或檢察官得以書
    狀敘述理由，聲請原裁定確定法院重新審理：一、適用法規
    顯有錯誤，並足以影響裁定之結果者；二、原裁定所憑之證
    物已證明為偽造或變造者；三、原裁定所憑之證言、鑑定或
    通譯已證明其為虛偽者；四、參與原裁定之法官，或參與聲
    請之檢察官，因該案件犯職務上之罪，已經證明者；五、因
    發現確實之新證據足認受觀察、勒戒或強制戒治處分之人，
    應不施以觀察、勒戒或強制戒治者；六、受觀察、勒戒或強
    制戒治處分之人，已證明其係被誣告者。法院認為無重新審
    理之理由，或程序不合法者，應以裁定駁回之。毒品危害防
    制條例第20條之1第1項、第4項前段分別定有明文。
四、經查：
  ㈠「有無繼續施用毒品傾向評估標準紀錄表」及「有無繼續施
    用毒品傾向評估標準說明手冊」係法務部針對多數不特定人
    民就有無繼續施用毒品傾向評估事項所為對外發生法律效果
    之具有法規性質之命令，故上開評估標準紀錄表及評估標準
    說明手冊之修正，屬於行政規則或法規命令之修正，為法律
    變更，並非前開毒品危害防制條例第20條之1第1項第5款所
    稱之「新證據」，抗告人以此為由聲請重新審理，與法定要
    件不符，尚非有據。
  ㈡原確定裁定於110年2月9日作成時，上開評估標準紀錄表及評
    估標準說明手冊尚未修正，法務部○○○○○○○○依據當時有效之
    修正前評估標準製作「有無繼續施用毒品傾向證明書」、「
    有無繼續施用毒品傾向評估標準紀錄表」，評估抗告人有繼
    續施用毒品之傾向，自屬合法，原確定裁定再憑以認定抗告
    人有繼續施用毒品之傾向，亦難認有毒品危害防制條例第20
    條之1第1項第1款所指適用法規顯有錯誤足以影響裁定之結
    果，或同條項第3款所稱原確定裁定所憑之鑑定已證明其為
    虛偽之情事，顯亦不符合前揭聲請重新審理之事由。
　㈢從而，原裁定駁回抗告人之聲請，所持理由與本院雖有不同
    ，然結論並無二致。前揭抗告意旨，核屬新提出之重新審理
    事由，既未曾於原審聲請重新審理時主張，本院自無從於抗
    告程序審酌是否符合重新審理要件，抗告人如認有此得聲請
    重新審理事由，亦僅能另為重新審理之聲請，其逕於抗告程
    序主張並執為抗告理由，自非法之所許，其抗告為無理由，
    應予駁回。
據上論斷，應依刑事訴訟法第412條，裁定如主文。
中　　華　　民　　國　　110 　年　　5 　　月　　17　　日
                  刑事第十六庭  審判長法　官  葉騰瑞
                                      法　官  廖紋妤
                                      法　官  陳芃宇
以上正本證明與原本無異。
不得再抗告。
                                      書記官  蘇佳賢
中　　華　　民　　國　　110 　年　　5 　　月　　17　　日